臺灣基隆地方法院刑事裁定
111年度聲再字第9號
聲  請  人  
即受裁定人  郭允中



上列聲請人即受裁定人因違反毒品危害防制條例案件，對於本院
民國91年11月28日所為之91年度毒聲字第1062號確定裁定聲請再
審，本院裁定如下：
    主  文
再審之聲請駁回。 
    理  由
一、聲請意旨略以：聲請人即受裁定人郭允中因施用毒品案件，
　　分別經本院以91年度訴字第632號判決判處徒刑確定，及以9
    1年度毒聲字第1062號裁定令入戒治處所施以強制戒治1年確
    定，一罪二罰，違誤憲法法令，爰聲請再審等語。
二、按法院認為聲請再審之程序違背規定者，應以裁定駁回之。
    但其不合法律上之程式可以補正者，應定期間先命補正，刑
    事訴訟法第434條第1項定有明文。又再審管轄法院對於再審
    之聲請，應審查其聲請是否合法及有無理由。所謂合法與否
    ，係審查其再審之聲請是否違背程序之規定；所謂有無理由
    ，則係依再審聲請人之主張就實質上再審原因之存否予以審
    查。若認再審之聲請程序違背規定而不合法，或雖合法，但
    實質上所主張之再審原因並不存在者，雖均應裁定駁回之，
    但前者係依刑事訴訟法第433條規定，以聲請程序不合法駁
    回，後者則依同法第434條規定，以聲請無理由予以駁回，
    二者之法律適用有別，應詳加區辨。法院若認再審聲請人非
    以法律規定之事由，聲請再審，應係聲請再審「不合法」（
    最高法院109年度台抗字第1890號裁定參照）。
三、次按有罪之判決確定後，有下列情形之一者，為受判決人之
    利益，得聲請再審：一、原判決所憑之證物已證明其為偽造
    或變造者。二、原判決所憑之證言、鑑定或通譯已證明其為
    虛偽者。三、受有罪判決之人，已證明其係被誣告者。四、
    原判決所憑之通常法院或特別法院之裁判已經確定裁判變更
    者。五、參與原判決或前審判決或判決前所行調查之法官，
    或參與偵查或起訴之檢察官，或參與調查犯罪之檢察事務官
    、司法警察官或司法警察，因該案件犯職務上之罪已經證明
    者，或因該案件違法失職已受懲戒處分，足以影響原判決者
    。六、因發現新事實或新證據，單獨或與先前之證據綜合判
    斷，足認受有罪判決之人應受無罪、免訴、免刑或輕於原判
    決所認罪名之判決者，刑事訴訟法第420條第1項定有明文。
    又刑事訴訟法對於有罪確定判決之救濟程序，設有再審及非
    常上訴二種，前者係為原確定判決認定事實錯誤而設立之救
    濟程序，與後者係為糾正原確定判決違背法令者有別，是倘
    所指摘者，係關於原確定判決適用法律不當之情形，應依非
    常上訴程序尋求救濟，不得聲請再審（最高法院111年度台
    抗字第342號裁定參照）。
四、經查，依聲請意旨，並觀之聲請人之刑事聲請再審書狀，聲
    請人對於其有施用毒品並無爭執，所爭執者係前揭裁定一罪
    二罰，是核其所指摘者，實屬該確定裁定適用法律有無違誤
    之問題，與刑事訴訟法第420條第1項所定得聲請再審之情形
    無一相符，並非再審之範疇。從而，聲請人本件聲請，顯屬
    違背規定而不合法，且無從補正，應逕予駁回。又本件聲請
    既顯屬程序上不合法而應逕予駁回，自無通知聲請人到場陳
    述意見之必要，附此敘明。
五、依刑事訴訟法第433條前段，裁定如主文。
中　　華　　民　　國　　111 　年　　10　　月　　7 　　日
                  刑事第六庭    法　官　曾淑婷
以上正本證明與原本無異。
對於本件裁定如有不服，應於收受送達後5 日內，向本院提出抗
告書狀，敘述抗告之理由，抗告於臺灣高等法院。 
中　　華　　民　　國　　111 　年　　10　　月　　7 　　日
                                書記官  陳胤竹